【裁判字號】    90,訴,2467
【裁判日期】    901227
【裁判案由】    毒品危害防制條例
【裁判全文】
臺灣臺中地方法院刑事判決                          九十年度訴字第二四六七號
    公  訴  人  臺灣臺中地方法院檢察署檢察官
    被      告  乙○○
    選任辯護人  酈長春
右列被告因毒品危害防制條例案件，經檢察官提起公訴（九十年度偵字第一四三０一
號），本院判決如左：
    主  文
乙○○連續販賣第一級毒品，累犯，處有期徒刑拾年。
扣案海洛因壹小包（驗餘淨重壹點柒公克），沒收銷燬之；又販賣第一級毒品所用之
行動電話貳支及所得新臺幣貳萬元，均沒收，如全部或一部不能沒收時，追徵其價額
或以其財產抵償之；又販賣第一級毒品所使用之車牌號碼ＱＬ－六二三五號自用小客
車沒收。
    事  實
一、乙○○有多次施用毒品前科，其曾因違反毒品危害防制條例案件，於民國八十九
    年九月十八日經本院判處有期徒刑六月確定，於九十年二月十五日經准易科罰金
    執行完畢。猶不知悔改，復基於販賣毒品海洛因之概括犯意，以其所有之000
    0－000000號、0000－000000號行動電話二支為連絡工具，及
    以其所有之車牌號碼ＱＬ－六二三五號自用小客車為交通工具，連續於(1)九十年
    八月二日十四時許，在臺中市○○○路與大墩路口乙○○所有前開自小客車內，
    販賣毒品海洛因一錢與丙○○，丙○○交付約定價款新臺幣（下同）一萬二千元
    ，雙方完成毒品交易；(2)九十年八月七日十四時三十分許，在臺中市○○路與文
    心路口「金鼎汽車旅館」外乙○○所有前開自小客車內，販賣毒品海洛因一錢與
    丙○○，丙○○因資金不足，乙○○同意丙○○先付約定價款一萬二千元其中之
    八千元，餘款四千元嗣後再付，雙方完成毒品交易；(3)九十年八月九日十三時四
    十三分許，丙○○又以其所有0000－000000號行動電話撥打乙○○之
    0000－000000號行動電話，聯絡乙○○購買半錢毒品海洛因，雙方約
    定在臺中市○○路與五權西路口交付毒品。彰化縣警察局及行政院海岸巡防署員
    警前因監聽乙○○所使用之0000－000000號行動電話，查知乙○○住
    在臺中市○○街三十六之一號，於九十年八月七日向本院聲請對乙○○前開住處
    為搜索，同年月九日十一時三十分許至乙○○住處附近埋伏，乙○○於同日十四
    時四十七分接聽丙○○購買毒品海洛因之電話後，於同日十五時五分許自住處下
    樓，即為警在臺中市○○路三十五號前當場查獲，並自乙○○身上扣得準備販賣
    給丙○○之海洛因一小包（毛重二．一公克，驗餘淨重一．七公克）及供販賣毒
    品聯絡所用之0000－000000號、0000－000000號行動電話
    二支，乙○○因而販賣海洛因未遂。警員隨後又至大墩路與大墩五街口逮捕等候
    購買毒品之丙○○，並在丙○○上衣口袋取出準備向乙○○購買半錢海洛因之現
    金七千元。
二、案經彰化縣警察局移送臺灣臺中地方法院檢察署檢察官偵查起訴。
    理  由
一、訊據被告乙○○矢口否認有何販賣毒品海洛因犯行，於本院九十年十月二十五日
    庭訊時辯稱：伊於九十年八月二日、同年月七日分別有拿海洛因一錢、半錢給丙
    ○○，但不是賣給丙○○，是借他施用，他再以相同重量的海洛因還給伊，事後
    他有還，但正確時間已經忘記了；於本院九十年十一月九日庭訊時辯稱：九十年
    八月二日拿一錢海洛因給丙○○，同年月七日沒有拿海洛因給丙○○，是丙○○
    拿一錢海洛因還給伊，同年月九日伊被警察查獲逮捕，並沒有要賣半錢海洛因給
    丙○○；於本院九十年十二月十三日庭訊時辯稱：伊是與簡克品共同出資購買毒
    品海洛因，九十年八月九日被警察查扣的毒品，是九十年八月七日與丙○○一起
    合買一錢海洛因剩下的，通聯紀錄上「要拿一半」，是指丙○○要與伊去買半錢
    毒品云云。惟查：
（一）證人丙○○於本院審理時證稱：伊不認識乙○○，是要買毒品時朋友有講他有
      賣毒品，才打電話與他聯絡，伊是付錢向他買毒品，不是向他借毒品。第一次
      購買是九十年八月二日下午二時，在台中市○○○路與大墩路口，以電話聯絡
      ，向乙○○購買海洛因一錢，價金一萬二千元，全部付清；第二次購買是九十
      年八月七日下午二時三十分，在台中市○○路與文心路口金鼎汽車旅館外交易
      ，買海洛因一錢價值一萬二千元，伊僅付八千元；第三次購買是九十年八月九
      日，要以七千元買半錢海洛因，但還沒買到就被警查逮捕，當時伊與乙○○約
      在大墩路與大墩六街口等，乙○○被查獲後，警察過來該處將伊逮捕等語（以
      上見本院九十年十月二十五日訊問筆錄）。另證人即逮捕被告之警員甲○○於
      本院審理時證稱：「（問：陳述九十年八月九日逮捕被告及丙○○經過）依海
      巡署監聽電話內容，得知乙○○當日有毒品交易，所以我們派二部車到被告台
      中市○○街住處埋伏，等被告從住處下來時就逮捕被告，丙○○開車停在大墩
      路與大墩五街口，我們就去該處逮捕丙○○」、「（問：逮捕乙○○時身上查
      扣何物﹖）扣得海洛因毛重二．一公克，一錢是三．八七公克，所以扣夾鏈袋
      的重量約等於半錢海洛因」、「（問：逮捕丙○○時扣得何物﹖）在他上衣口
      袋查獲千元紙鈔七張，丙○○在警訊中說特別放在上衣以方便交給乙○○，在
      其身上其他部位尚有其他的錢」、「（問：扣案行動電話是何人的﹖）是乙○
      ○的，其內有顯示丙○○的行動電話號碼」（以上見本院九十年十二月十三日
      審判筆錄）；又證人即行政院海岸巡防署警員江百忠於檢察官偵訊時證稱：「
      我們在監聽0000000000號行動電話時，有聽到乙○○的車號，並在
      八月三日十三時四十三分聽到乙○○說要將東西即毒品交給下手，他的車子是
      紅色雅歌的車子，且他的車子會停在大墩路及大墩五街的停車場，有指述他車
      子是舊式雅歌車子，車燈是可以打開及收藏的款式，我們即馬上過去查看，看
      到該車號為ＱＬ－六二三五號，車主登記為林劍忠，即乙○○改名前的名字，
      我們之後不斷查訪他的住處，才知道他住在台中市○○街。在七月二十七日凌
      晨五時一分，乙○○的一個朋友打電話給他，並在電話稱呼被告為子翔，被告
      還在電話中講不要在電話稱呼他的名字，我們即在八月七日聲請搜索票，聲請
      及核准的天數為三天。我們於九十年八月九日十一時三十分到現場部署，到了
      下午一時四十三分，有一個自稱南投阿昌之人，以0000000000號行
      動電話打電話給乙○○，說他這一次只要一半的貨，並說他下中投快速道路後
      再打電話給乙○○，到了同日下午二時四十七分，南投阿昌又打電話稱他已下
      了中投快速道路，要約在何處，乙○○回答與上次相同的地點見面，我們聽到
      這些話，乃在大英街三十六號附近埋伏，沒多久乙○○下樓，看到員警後即逃
      逸，我們在乙○○的身上查獲海洛因二．一公克及二支行動電話」等語（見偵
      查卷第七十六頁、第七十七頁）。此外，並有通訊監察作業譯文報告表一份、
      被告駕駛ＱＬ－六二三五號自用小客車之蒐證照片影本二幀、ＱＬ－六二三五
      號自用小客車車主為林劍忠（即被告改名前之名字）之車籍作業系統－查詢認
      可資料一紙、被告持用之二支行動電話面板均顯示丙○○所有0000－00
      0000號行動電話號碼之蒐證照片二幀、丙○○持用之前開行動電話面板顯
      示被告之0000－000000號行動電話號碼之蒐證照片一幀、丙○○準
      備用以購買毒品之仟元紙鈔影本七張及法務部調查局鑑驗扣案白粉（毛重二．
      一公克、驗餘淨重一．七公克）含有海洛因成分之鑑定通知書一紙等在卷可資
      佐證。
（二）被告對為毒品之事於右揭時地與證人丙○○相約見面三次之情供承不諱，但先
      是辯稱借毒品供丙○○施用，嗣又改稱是與丙○○合買毒品，其供詞反覆不一
      ，顯係臨訟杜撰之詞；又被告與證人丙○○並無深厚交情，平日亦無往來，已
      據丙○○證述明確，被告所辯借毒品給丙○○施用或與丙○○合買毒品云云，
      亦與常情有違。從而其所辯上情，顯係畏罪卸責之詞，不足採信。
（三）綜上所述，被告販賣毒品海洛因之事證至為明確，其犯行堪以認定。
二、按海洛因為毒品危害防制條例第二條第二項第一款規定之第一級毒品。核被告所
    為事實欄一之(1)、(2)所示犯行，係犯同條例第四條第一項之販賣第一級毒品既遂
    罪；所為事實欄一之(3)所示犯行，係犯同條第五項、第一項之販賣第一級毒品未
    遂罪。其販賣前持有海洛因行為，為販賣之高度行為所吸收，不另論罪。先後二
    次販賣第一級毒品既遂及一次販賣第一級毒品未遂犯行，時間緊接，所犯為構成
    要件相同之罪，顯係基於概括犯意反覆為之，應依連續犯之規定以販賣第一級毒
    品既遂罪論處，然因該罪法定刑為死刑或無期徒刑，爰不得再為加重；又被告曾
    因違反毒品危害防制條例案件，於八十九年九月十八日經本院判處有期徒刑六月
    確定，於九十年二月十五日經准易科罰金執行完畢，有臺灣高等法院被告全國前
    案紀錄表在卷可按，其於受有期徒刑之執行完畢後，五以以內再犯有期徒刑以上
    之本罪，為累犯，本應加重其刑，但因該罪法定刑為死刑或無期徒刑，故亦不得
    再為加重。被告販賣海洛因，所為固屬不是，然其販賣毒品所得僅有二萬元，且
    非販毒之大中盤商，致生危害尚非至鉅，倘處以法定本刑之最低度刑即無期徒刑
    ，猶嫌過重，在客觀上足以令人感覺過苛而予以同情，是其犯罪情狀尚非無可憫
    恕，爰依刑法第五十九條規定減輕其刑，並先加後減。本院審酌被告有多次施用
    毒品前科，素行不良，販賣之海洛因足以導致施用者產生精神障礙、性格異常之
    身心傷害，戕害國人身體健康，且有危害社會安全之虞，惡性非輕，惟姑念其因
    一時貪慾致罹刑章，暨販賣之次數、數量、所得利益、犯後態度等一切情狀，量
    處如主文所示之刑。扣案海洛因一小包（驗餘淨重一．七公克），為毒品，應依
    毒品危害防制條例第十八條第一項前段沒收銷燬之；又被告販賣第一級毒品所用
    之行動電話二支及販賣所得二萬元，應依同條例第十九條第一項規定宣告沒收，
    如全部或一部不能沒收時，追徵其價額或以其財產抵償之；再被告販賣第一級毒
    品所使用之車牌號碼ＱＬ－六二三五號自用小客車，應依同條例第十九條第三項
    規定宣告沒收。
據上論斷，應依刑事訴訟法第二百九十九條第一項前段，毒品危害防制條例第四條第
一項、第十八條第一項前段、第十九條第一項、第三項，刑法第十一條前段，第五十
六條、第四十七條、第五十九條，判決如主文。
中      華      民      國      九十      年    十二    月    二十七    日
                                        法  官  游  文  科
右正本證明與原本無異。
如不服本判決，應於送達後十日內向本院提出上訴狀（須附繕本），上訴於臺灣高等
法院臺中分院。
                                        書記官
中      華      民      國      九十      年    十二    月    二十七    日
附錄論罪科刑法條
毒品危害防制條例第四條第一項：
製造、運輸、販賣第一級毒品者，處死刑或無期徒刑；處無期徒刑者，得併科新臺幣
一千萬元以下罰金。


司法院資訊處製作；財團法人民間司法改革基金會備份。
